臺灣臺南地方法院刑事判決　　　　　　　　　　　　　九十一年度交訴字第三號
　　公　訴　人　臺灣臺南地方法院檢察署檢察官
　　被　　　告　甲○○
右列被告因公共危險案件，經檢察官提起公訴（九十年度偵字第一一七０五號），本
院判決如左：
    主  文
甲○○無罪。
    理  由
一、公訴意旨略以：被告甲○○於民國八十年間，曾因犯肅清煙毒條例罪，經法院判
    處有期徒刑十八年確定，於八十一年四月十四日送監執行後，於八十八年八月三
    十一日假釋出獄，現猶在假釋期間，豈知其仍不知悔改，於九十年九月四日上午
    七時許，駕駛車牌號碼Ｍ二—三０九五號自用小客車，內載乙○○，途經台南市
    ○○路與文平路之交岔路口時，自後追撞由被害人丙○○所駕駛車牌號碼三Ｓ—
    二六六二號，遇紅燈而停車之自用小客車，並致被害人受有頸部挫扭傷之傷害（
    過失傷害部分，業經檢察官另為不起訴處分）。被告甲○○肇事後即先下車，並
    責問被害人為何停車不開？被害人答稱：「紅燈」，被告則作勢要打被害人，經
    同車之乙○○拉阻後，被告又問被害人：「人有否怎樣？」，被害人答稱：「脖
    子很痛」，被告明知被害人業已受傷，竟仍譏稱：「沒怎樣啊！」，並叫被害人
    迅速開車離去，然被害人不同意，並以行動電話報警，乙○○見狀乃拉被告上車
    ，被告竟從之而隨即駕車離開現場，且於上車時，猶責罵被害人。後經被害人記
    下車牌號碼，報警而循線查獲上情。因認被告甲○○涉有刑法第一百八十五條之
    四駕車肇事逃逸之公共危險罪嫌。
二、按犯罪事實應依證據認定之，無證據不得推定其犯罪事實；又不能證明被告犯罪
    者，應諭知無罪之判決，刑事訴訟法第一百五十四條、第三百零一條第一項分別
    定有明文。
三、本件公訴人認被告甲○○涉有刑法第一百八十五條之四駕車肇事逃逸之公共危險
    罪嫌，係以被害人丙○○於警訊時及偵查中之指述，以及證人乙○○於偵查中之
    證詞等為其主要論據，並參酌被告於警訊中及偵查中均已供稱：其有於右述時、
    地，駕駛車牌號碼Ｍ二—三０九五號自用小客車，自後追撞被害人所駕駛之小客
    車而發生車禍，且未為任何處置，即逕行離去等語資為佐證。惟被告甲○○於本
    院審理時，則堅詞否認涉有前開犯行，辯稱：前述車牌號碼Ｍ二—三０九五號自
    用小客車雖為其所有，但於肇事當時並非由其所駕駛，而係由證人乙○○駕駛並
    追撞被害人之小客車，因其認為該車係其所有，並認為本件車禍僅係擦撞小事，
    乃謊稱自己是駕駛人等語。
四、經查：
    （一）被告甲○○雖於警訊時及偵查中，均坦承有於前述時、地，駕駛車牌號碼
          Ｍ二—三０九五號自用小客車，途經台南市○○路與文平路之交岔路口時
          ，自後追撞由被害人丙○○所駕駛車牌號碼三Ｓ—二六六二號，遇紅燈而
          停車之自用小客車，並致被害人受有頸部挫扭傷之傷害等事實。然證人即
          當日駕車遭該車牌號碼Ｍ二—三０九五號自用小客車自後追撞之被害人盧
          美玲，於本院偵查中則到庭具結證稱：「在民國九十年九月四日，我在永
          華路與文平路口停紅燈，大概五秒鐘不到，就被一輛車子自後追撞（指車
          牌號碼Ｍ二—三０九五號自用小客車），追撞的力量很大，我的頭部就往
          前再往後震動，然後我就馬上趕快下車，車上的小孩也趕快下車，我發現
          我的後車桿損壞，我當時看到有二人一胖一瘦下車，開車的人比較胖，胖
          的人下車就開始罵我，然後說我為何停在哪裡擋住他，我說我要停紅燈。
          」；「（法官問：駕駛人是否為當庭之被告？）……不是當庭的被告，當
          庭的被告應是比較瘦的那一位。」；及「胖的人我對他有聞到酒味，而且
          他也走路不太穩。因為胖的人有作勢要打我，瘦的人就趕快來把胖的人拉
          開，瘦的人有點禿頭，胖的人沒有禿頭……」等語（均參見本院九十一年
          三月二十二日訊問筆錄）。另證人即被害人丙○○，經本院當庭諭知指證
          本件被告是否為當時發生車禍之駕駛人時？亦明確表示：「應該不是他（
          指本件被告甲○○），因為他應是比較瘦的人，而且那個胖的人有理平頭
          ，當庭的被告是禿頭，所以被告應是當天比較瘦的那個人，那個駕駛人不
          是當庭的被告。當天我可以確認胖的人是從駕駛座下來的人，是理平頭，
          而不是禿頭的人。」等情（同上開訊問筆錄參照）。顯見本件車禍發生當
          時，實際上駕車追撞被害人所駕駛之小客車之人，應非本件之被告甲○○
          。
    （二）其次，證人即當日與被告甲○○同車之乙○○，雖於偵查中證稱：被告載
          他，並駕車自後追撞對方的車子云云（九十年十一月六日偵訊筆錄參照）
          ，且於本院審理中，亦證述：前述車牌號碼Ｍ二—三０九五號自用小客車
          於肇事時，並非由其所駕駛云云。然證人丙○○於本院審理時，復到庭具
          結證稱：「確實當天有被告與證人乙○○兩人。我可以確認一位禿頭一位
          平頭，駕駛者是一位平頭，因為時間太久，我無法記得詳細的容貌，但是
          我可以確定乙○○與被告兩人是下車的人。我當時在交通隊時，就已懷疑
          被告不是真正的駕駛人，所以才會問他為何乙○○不來……」等語（參見
          本院九十一年四月十二日審判筆錄），而證人乙○○亦證述：當天只有其
          與被告兩人在車上，且本件案發時，其確係理平頭等語（同上述審判筆錄
          參照)，另經本院當庭勘驗被告及證人乙○○之頭髮狀況，亦發現「被告
          確實禿頭，兩邊上禿，頭頂頭髮不多；證人乙○○並無禿頭之情形」，此
          亦有上開審判筆錄載明可證。從而，本件肇事當時，實際駕駛車牌號碼Ｍ
          二—三０九五號自用小客車之人，應係證人乙○○，而非被告甲○○。況
          證人即被害人丙○○於偵查中即已證述：肇事後對方駕駛先下車，問他為
          何停車不開，他說是紅燈，對方則作勢要打他，駕駛人的朋友才下車拉住
          該駕駛人，而該駕駛人並問他人是否怎樣，他說脖子很痛，駕駛人則說「
          沒怎樣啊！」，並叫他開車快走等語（九十年十一月十二日偵訊筆錄參照
          ），據此並與被告甲○○於偵查中所供稱：肇事後雙方均下車，乙○○則
          大聲兇對方等情（參見九十年十月二十六日偵訊筆錄）互相對照，復可得
          知本件車禍發生當時，首先下車責罵被害人丙○○之人，係該小客車之駕
          駛人，且該駕駛人亦應是證人乙○○無疑。
    （三）綜上所述，足見本件肇事當時，追撞被害人丙○○所駕駛小客車之車牌號
          碼Ｍ二—三０九五號自用小客車之實際駕駛人，應係前述之證人乙○○，
          而非本件之被告甲○○，故被告經查並無公訴人所指之駕車肇事逃逸之行
          為。此外，復查無其他積極證據，足認被告涉有公訴人所指之犯行，是不
          能證明被告犯罪，參照上開說明，本件應依法為被告甲○○無罪判決之諭
          知。
五、至本件證人乙○○是否涉有刑法第一百八十五條之四駕車肇事逃逸之公共危險罪
    嫌，以及被告甲○○是否另涉有意圖藏匿犯人而頂替之罪嫌，則應由檢察官分別
    依法另行偵查起訴，附此敘明。
據上論斷，應依刑事訴訟法第三百零一條第一項，判決如主文。
中      華      民      國      九十一      年     四     月    十九    日
          臺灣臺南地方法院交通法庭
                                      法  官    陳  志  成
右正本證明與原本無異。
如不服本判決，應於判決送達後十日內，向本院提出上訴狀。
                                      書記官    彭  建  山
中     華      民       國      九十一      年     四     月    十九    日
